臺灣高雄地方法院刑事判決　　　　　　　　　　　　　九十一年度訴字第二九七號
　　公　訴　人　臺灣高雄地方法院檢察署檢察官
　　被　　　告　甲○○
　　指定辯護人　本院公設辯護人　丙○○
右列被告因毒品危害防制條例案件，經檢察官提起公訴（九十年度偵字第一九五六八
號），本院判決如左：
    主  文
甲○○連續轉讓第一級毒品，處有期徒刑壹年貳月，扣案之海洛因伍包（合計淨重零
點伍玖公克，包裝重壹點肆陸公克）沒收銷燬之。又連續轉讓第二級毒品，處有期徒
刑拾月，扣案之安非他命壹包（驗前毛重零點參貳公克，驗後毛重零點貳陸公克）沒
收銷燬之。應執行有期徒刑壹年拾月，扣案之海洛因伍包（合計淨重零點伍玖公克，
包裝重壹點肆陸公克）及安非他命壹包（驗前毛重零點參貳公克，驗後毛重零點貳陸
公克）均沒收銷燬之。
    事  實
一、甲○○前於民國八十四年間，因違反肅清煙毒條例等案件，分別經本院八十四年
    訴字第一三一○號判決及台南地方法院八十四年度訴字第一五五八號判決各判處
    有期徒刑三年四月、三年六月確定，於八十四年八月十七日入監執行，二罪接續
    執行，九十一年三月二十日縮刑期滿，甲○○於八十七年八月七日假釋出監，惟
    於八十九年間因於假釋中違反保安處分執行法第七十四條之二第一、二款規定，
    情節重大，業經撤銷其假釋，猶不知悔改，基於概括之犯意，連續於民國九十年
    十月七日十四時許及十月十四日十四時許，前後二次分別在其居所即台南市○區
    ○○路一百八十號四樓之二房間內及樓下，將摻有第一級毒品海洛因之香煙各一
    支無償轉讓予丁○○（另案偵辦），供丁○○施用；又於同年十月二日起至十月
    十七日止，連續多次在前述居所，無償轉讓第二級毒品安非他命予其同居女友乙○○（另案偵辦）施用，嗣於九十年十月十七日十九時十分許，在台南市○區○○路六十號前，為警查獲其身上帶有海洛因三包，又於甲○○之帶同下，至其居
    處即台南市○區○○街一八○號四樓之二內，當場查獲海洛因二包（以上五包合
    計淨重○‧五九公克，包裝重一‧四六公克）、安非他命一包（驗前毛重○‧三
    二公克，驗後毛重○‧二六公克）、注射針筒二十四支及吸管一支等物，而循線
    查獲。
二、案經高雄市政府警察局刑警大隊移送高雄地方法院檢察署檢察官偵查起訴。
    理  由
一、訊之被告甲○○固不否認有於前揭時、地交付摻有第一級毒品海洛英之香煙各一
    支予丁○○及乙○○於前述時、地取得其所有第二級毒品安非他命之事實，惟矢
    口否認有轉讓第一級、第二級毒品海洛因、安非他命之犯行，辯稱：伊係與丁○○合夥購買海洛因，及伊所有之安非他命置於前開居所，而乙○○自行取得施用
    ，伊未轉讓毒品予該二人云云。經查：
    （一）證人丁○○雖於警訊及偵查中證稱：伊於九十年十月七日十四時許及同年
          月十四日十四時許向被告以新台幣（下同）一千元之代價，分別購得摻有
          第一級毒品海洛英之香煙各一支施用云云（詳警卷第一一頁）（偵卷第三
          二頁）；惟其於警訊時證述之交貨地點，係在台南市○○路○段八十三號
          伊住宿之飯店前（警卷第一一頁），嗣於偵查中復改稱伊與被告聯絡後，
          然後去被告家拿（即伊至被告之居所台南市○○路一百八十號四樓之二）
          拿或被告拿來給伊（即被告至台南市○○路○段八十三號交付予伊）等語
          （偵卷第三二頁）；惟於本院審理時，又改稱係在被告居所即台南市○區
          ○○路一百八十號四樓之二房間內及樓下取得上述摻有海洛英之香煙各一
          支等語（本院卷第九四頁）；其前後之證述均不相同，已有可疑。
    （二）又丁○○證述：伊向被告購買海洛因，均係伊於前述九十年十月七日及十
          四日當天主動以0000000000號行動電話與被告使用之0000
          000000號行動電話聯絡後取得，且伊除購買海洛因外，不會再與被
          告聯絡等語（詳偵卷第三二頁、本院卷第九五、九六頁），惟經本院調取
          九十年十月一日至十七日被告使用之0000000000號行動電話通
          聯紀錄，卻無上開0000000000號行動電話之通話紀錄（詳本院
          卷第三八至五○頁），而類似之0000000000號行動電話之通話
          紀錄，亦僅分別於九十年十月八日、十一日各有二通之紀錄（本院卷第四
          四、四七頁），故縱令本院筆錄因誤聽而有記載錯誤之情形，亦與證人盧
          秀霞證述於九十年十月七日及十四日當天與被告聯絡之情形有間，從而證
        人丁○○證稱伊係向被告購買摻有海洛英之香煙各一支云云，並不可採。
    （三）另扣案白粉五包（合計淨重○‧五九公克，包裝重一‧四六公克）、晶體
          一包（驗前毛重○‧三二公克，驗後毛重○‧二六公克），雖經鑑定確為
          第一級毒品海洛因及第二級毒品安非他命無誤，有法務部調查局鑑定通知
          書及高雄醫學大學附設中和紀念醫院檢驗報告各一份在卷可查（本院卷第
          一三五、一五六頁）；又本案另扣有注射針筒二十四支及吸管一支，有扣
          押物品清單為證（本院卷第一三二頁），惟尚難以上開扣案物品推論被告
          有販賣第一級毒品之犯行，故公訴人以證人丁○○之證詞及扣案物品為據
          ，逕認被告販賣第一級毒品予丁○○，尚嫌無據。
    （四）被告雖辯稱：伊於九十年十月七日及十四日交付予丁○○摻有海洛英之香
          煙各一支，乃為伊與丁○○合夥購買云云，不但丁○○業已否認在卷，而
          被告亦無提出任何證據供本院審酌，故前開辯解無非卸責之詞，不足採信
          。參酌惟丁○○與被告之同居女友乙○○乃為同事關係，業經乙○○於警
          訊時陳述在卷（警卷第九頁），且前後二次所交付者僅為摻有海洛英之香
          煙各一支，又丁○○及被告均不否認有交付、收受前開摻有海洛英之香煙
          等情，是本院認定被告乃係無償轉讓摻有毒品海洛英之香煙各一支予盧秀
          霞，從而被告轉讓第一級毒品海洛因之犯行，堪以認定。
    （五）至於證人乙○○雖證述：被告未交付安非他命予伊，係伊自己從桌子上取
          得云云（本院卷第九五頁），惟其於警訊陳稱伊於九十年十月二日開始施
          用安非他命，每日施用一次，最後一次於同年月十七日凌晨一時許，施用
          地點在與被告同居之台南市○○路一百八十號四樓之二，而安非他命係被
          告提供等語（警卷第八頁背面），偵查時亦證稱安非他命係被告免費提供
          予伊等語（偵卷第二五頁背面），再參酌被告與乙○○自九十年二月初同
          居（警卷第八頁），至本案查獲時即九十年十月十七日止，二人同居已八
          月餘，被告無償提供安非他命予同居人乙○○，亦與常情無違；又二人同
          居一室，乙○○施用之地點，復為二人同居之處所，如謂乙○○自行取得
          安非他命施用，而被告不知情，自難令人置信。故本院認為乙○○前開於
          本院之證述，無非係為被告脫罪之詞，不足採信。而被告於九十年十月二
          日起至同年月十七日止，無償轉讓第二級毒品安非他命予乙○○之犯行，
          自堪認定。
二、核被告所為，係犯毒品危害防制條例第八條第一項轉讓第一級毒品及同條第二項
    轉讓第二級毒品罪。公訴意旨雖認被告有販賣第一級毒品海洛因予丁○○之犯行
    ，應依同法第四條第一項處斷，此部分事實尚有未洽，已見前述，惟各該二罪所
    為讓與第一級毒品海洛因之基本事實，並無不同，爰依法變更起訴法條，併此敘
    明。被告先後二次轉讓第一級毒品海洛因及多次轉讓第二級毒品安非他命之犯行
    ，時間緊接，觸犯構成要件相同之罪名，顯係基於概括犯意為之，均為連續犯，
    應依刑法第五十六條之規定，以一罪論，並加重其刑（公訴意旨雖僅就被告於九
    十年十月初轉讓第二級毒品安非他命予乙○○起訴，惟嗣後所為之轉讓行為，既
    與起訴之犯罪事實具有連續犯之裁判上一罪關係，應為起訴效力所及，本院自應
    併予審究）。被告轉讓前之持有第一、二級毒品犯行，應為其後轉讓之高度行為
    所吸收，均不另論罪。又被告所為轉讓第一級毒品海洛因及第二級毒品安非他命
    二罪之間，犯意各別，罪名不同，應分論併罰之。爰審酌被告有如事實欄所載之
    前科，此有台灣高等法院被告全國前案紀錄表及台灣高雄地方法院檢察署刑案資
    料查註紀錄表各一份在卷可按，且經本院調閱高雄地方法院檢察署八十九年度執
    更字第二八一四號執行卷宗查核屬實，足見其品性非佳，而其除以毒品戕害自己
    身心外，尚轉讓毒品危害他人，且犯罪後猶飾詞圖卸，尚無悔意等一切情狀，分
    別量處如主文所示之刑，並定其應執行之刑。
三、扣案之白粉五包（合計淨重○‧五九公克，包裝重一‧四六公克）、晶體一包（
    驗前毛重○‧三二公克，驗後毛重○‧二六公克），業經鑑定確為第一級毒品海
    洛因及第二級毒品安非他命無誤，有法務部調查局鑑定通知書及高雄醫學大學附
    設中和紀念醫院檢驗報告各一份在卷可查，已見前述，爰依毒品危害防治條例第
    十八條第一項前段之規定，宣告沒收銷燬之。至於扣案之注射針筒二十四支及吸
    管一支，雖經被告陳明為其所有，但非違禁物，且與本案轉讓毒品之犯行，並無
    直接關係，換言之，並非供犯罪所用、犯罪預備之物或因犯罪所得之物，自無庸
    諭知沒收，併此敘明。
四、據上論結，依刑事訴訟法第二百九十九條第一項前段、第三百條，毒品危害防制
    條例第八條第一項、第二項、第十八條第一項前段，刑法第十一條前段、第五十
    六條、第五十一條第五款，判決如主文。
本案經檢察官黃彩秀到庭執行職務。
中    華    民    國    九十一    年      十二    月        十二      日
                                  臺灣高雄地方法院刑事第三庭
                                      法  官    吳為平
右正本證明與原本無異。
如不服本判決，應於判決送達後十日內，向本院提出上訴狀。
                                      書記官    曾秀鳳
中    華    民    國    九十一    年      十二    月        十二      日
